臺灣彰化地方法院刑事判決　　　　　　　　　　　　　九十年度訴字第一五四八號
　　公　訴　人　臺灣彰化地方法院檢察署檢察官
　　被　　　告　甲○○
　　選任辯護人　楊振芳律師
右列被告因違反毒品危害防制條例案件，經檢察官提起公訴（九十年度毒偵字第四三
八七號）及移送併案審理（九十一年度毒偵字第五三五號），本院判決如左：
    主      文
甲○○連續施用第一級毒品，累犯，處有期徒刑拾月。
扣案之海洛因壹包（淨重零點壹公克），沒收銷燬之。
    事      實
一、甲○○前因違反麻醉藥品管理條例案件，經本院以八十四年度易字第一二八九號
    判決判處有期徒刑七月，由臺灣高等法院臺中分院以八十四年度上易字第二二七
    五號判決駁回上訴確定；另因違反麻醉藥品管理條例案件，經本院以八十五年度
    易字第七０七號判決判處有期徒刑八月確定，上開二罪接續執行，於民國八十五
    年十月二十四日假釋出獄，至八十六年五月六日假釋期滿未經撤銷，以已執行完
    畢論。又因施用毒品案件，經強制戒治期滿，由臺灣彰化地方法院檢察署檢察官
    於八十九年一月十二日，以八十九年度戒毒偵字第三０、三一、三二號為不起訴
    處分確定。詎仍不知悔改，復基於施用第一級毒品之概括犯意，分別於九十年七
    月五日、九十一年三月二日前一、二日中之某日、同年六月二十一日，以將海洛
    因摻入香煙中吸食之方式，在彰化縣大村鄉○村村○○路○段四巷三十四號住處
    及台中市○○路二五九號五樓五之六室租屋處，連續施用第一級毒品海洛因共三
    次。嗣分別於九十年七月六日晚間九時許，因另案為警拘提至臺灣彰化地方法院
    檢察署，經採其尿液送驗結果，呈現嗎啡陽性反應；又於九十一年三月二日凌晨
    零時四十分許，在國道一號公路二０六公里北向處（彰化縣大村鄉所轄）為警查
    獲，並當場自其上衣口袋中扣得海洛因一包（淨重零點一三公克）；及九十一年
    七月十八日上午十時四十分許接受本院訊問時，供述其於同年六月二十一日施用
    海洛因經過，而得悉上情。
二、案經臺灣彰化地方法院檢察署檢察官自動檢舉偵查起訴，及內政部警政署國道公
    路警察局第三警察隊報請該署檢察官移送本院併案審理。
    理      由
一、右揭事實，業據被告甲○○於本院審理中坦承不諱，並有海洛因一包（淨重零點
    一三公克）扣案可稽，復有法務部調查局鑑定通知書一紙足供參佐。且被告於前
    揭時地獲案後，經警採其尿液送驗結果，均呈嗎啡陽性反應，有詮昕科技股份有
    限公司出具之濫用藥物尿液檢驗報告二紙附卷可稽。又施用毒品本具成癮性，且
    被告先前確有施用海洛因之事實，則其供稱另於九十一年六月二十一日進入戒治
    所前再次施用海洛因等語，當非子虛，應屬可採。查被告前因施用毒品案件，經
    強制戒治期滿，由臺灣彰化地方法院檢察署檢察官於八十九年一月十二日，以八
    十九年度戒毒偵字第三０、三一、三二號為不起訴處分確定等情，有臺灣高等法
    院被告全國前案紀錄表、臺灣彰化地方法院檢察署刑案資料查註紀錄表、不起訴
    處分書附卷可按。本案事證已臻明確，被告犯行洵堪認定。
二、查被告甲○○前因施用毒品案件，經強制戒治期滿，由檢察官為不起訴處分後，
    復於五年內再度施用第一級毒品海洛因，核其所為，係犯毒品危害防制條例第十
    條第一項之施用第一級毒品罪。被告於施用前後持有海洛因之低度行為，應為施
    用之高度行為所吸收，不另論罪。又其三次施用第一級毒品犯行，時間相近，方
    法雷同，觸犯構成要件相同之罪名，顯係基於概括犯意反覆為之，應依連續犯之
    規定論以一罪，並依法加重其刑。查被告前因違反麻醉藥品管理條例案件，經本
    院以八十四年度易字第一二八九號判決判處有期徒刑七月，由臺灣高等法院臺中
    分院以八十四年度上易字第二二七五號判決駁回上訴確定；另因違反麻醉藥品管
    理條例案件，經本院以八十五年度易字第七０七號判決判處有期徒刑八月確定，
    上開二罪接續執行，於八十五年十月二十四日假釋出獄，至八十六年五月六日假
    釋期滿未經撤銷，以已執行完畢論，有卷附臺灣高等法院被告全國前案紀錄表、
    台灣彰化地方法院檢察署刑案資料查註紀錄表足參，其受有期徒刑之執行完畢，
    五年內再犯本件有期徒刑以上之罪，為累犯，應依法遞加其刑。另被告於九十一
    年三月二日前一、二日中之某日、同年六月二十一日施用海洛因之犯罪事實，雖
    未及由檢察官載明於公訴意旨內，然此因與前揭業經記明起訴書之施用第一級毒
    品犯行有連續犯之裁判上一罪關係，應為起訴效力所及，基於審判不可分原則，
    本院自應併予審理，附此敘明。爰審酌被告業已接受強制戒治之處遇措施，理當
    深切體認毒品危害自己健康之嚴重程度，竟不知設法脫離毒害改過向上，反而再
    次施用海洛因，且於本院審理期間一度否認吸毒犯行，足見其品行非佳，克制能
    力亦有未足，自有接受監禁教化之必要；惟念及施用毒品固戕害個人健康至深，
    然就他人權益之侵害仍屬有限，及被告犯罪目的、手段、犯罪後之態度、具有高
    中畢業學歷之智識程度等一切情狀，量處如主文所示之刑，以示懲儆。扣案之海
    洛因一包（淨重零點一三公克），為毒品危害防制條例第二條第二項第一款所稱
    之第一級毒品，應依同條例第十八條第一項前段之規定，沒收銷燬之。
據上論斷，應依刑事訴訟法第二百九十九條第一項前段，毒品危害防制條例第十條第
一項、第十八條第一項前段，刑法第十一條前段、第五十六條、第四十七條，判決如
主文。
本案經檢察官林鈴淑到庭執行職務。
中    華    民    國    九十一      年      七      月      二十五      日
                                臺灣彰化地方法院刑事第三庭
                                    法      官  高  文  崇
右正本證明與原本無異。
如不服本判決，應於判決送達後十日內向本院提出上訴狀( 須附繕本 )。
                                法院書記官  謝  志  鑫
中    華    民    國    九十一      年      七      月      三十        日
毒品危害防制條例第十條第一項
施用第一級毒品者，處六月以上五年以下有期徒刑。
